臺灣高等法院刑事判決
110年度上易字第1335號
上  訴  人  
即  被  告  賴志泉


上列上訴人即被告因違反性騷擾防治法等案件，不服臺灣基隆地
方法院110年度易字第163號，中華民國110年5月24日第一審判決
（起訴案號：臺灣基隆地方檢察署109年度偵字第6065號），提
起上訴，本院判決如下：
    主  文
上訴駁回。
    事  實
一、丙○○於民國109年（起訴書誤載為107年）10月17日晚上7時
    許，酒後行經基隆市仁愛區精一路之巷道內時，竟意圖性騷
    擾，趁與代號BA000-H109017 之成年女子（人別資料詳卷
　　，下稱甲 ）擦身而過，於甲 不及抗拒之際，突然伸手觸摸
    甲 之胸部一次得逞（丙○○其他被訴毀損部分，經原審判決
    無罪後，未據檢察官上訴已告確定）。
二、案經甲 訴由基隆市警察局報請臺灣基隆地方檢察署檢察官
    偵查起訴。
    理  由
一、遮隱被害人暨其親人相關身分資訊之依據：
　　性侵害犯罪防治法第12條第2項規定：司法機關所製作必須
    公示之文書，不得揭露性侵害被害人之姓名、出生年月日、
    住居所及其他足資識別被害人身分之資訊。參之同法第2條
    第1項「本法所稱性侵害犯罪，係指觸犯刑法第221條至第22
    7條、第228條、第229條、第332條第2項第2款、第334條第2
    項第2款、第348條第2項第1款及其特別法之罪」之規定，性
    騷擾防治法第25條第1項之性騷擾罪，應屬本條項所稱之特
    別法之罪，亦有性侵害犯罪防治法第12條第2項規定之適用
    。因此，本判決對於被害人甲 之姓名及人別身分資料，即
    依法予以遮隱。又證人即甲 之姪女代號BA000-H109017Z(
　　人別資料詳卷，下稱乙 ），如揭露其姓名及人別身分資料
    ，將足致他人識別被害人甲 之身分，故此，對其姓名亦依
    法予以遮隱。
二、證據能力部分：
　　本判決所引用之證據資料，無論供述證據或非供述證據，檢
    察官及上訴人即被告丙○○（下稱被告）均同意作為證據(
　　見本院卷第37至38頁），本院審酌供述證據作成時之情況，
    認為適當，非供述證據，亦查無非法取得而應予排除之情形
    ，自均得作為證據。　
三、認定犯罪事實所憑之證據及理由：
  ㈠被告之辯解：
　　被告雖承認有於前揭時、地，與人擦身而過，惟否認有何性
    騷擾行為，辯稱：我人比較胖，當時我雙手有拿東西，我有
    脊椎側彎、頸部有骨刺，所以走路顛簸，對方是併排而行，
    從對方旁邊經過時，我不知道我的身體有無碰到對方，可能
    肩膀有碰到，我也不知道，也可能是對方碰到我，後來有人
    從後面踢我，我因此跌倒，是一個男生打我，我把他壓制在
    地上，後來就很多人打我；且甲 於原審審理時對於法官訊
    問被襲胸多久時間，答不出來，如有此事，甲 怎會不知時
    間長短；另外，我想調查原審所提示乙 畫的現場圖，我認
    為這是對我有利的證據等語。
　㈡經查：
  ⒈關於被告有於前揭時地，乘甲 不及抗拒而為觸摸甲 胸部之
    性騷擾事實，已據證人即告訴人甲 於偵查中（含警詢）證
    稱：當時我和我姪女並肩走在一起，我看到前方巷口有一個
    男人（即被告）站在那邊，我就往我姪女方向靠過去一點，
    要讓被告過，被告就從我左手邊往巷口走，經過我的時候，
    就伸手摸我胸部並繼續往前走，我就大喊「妳幹嘛摸我胸部
　　」同時用左手把他的左手揮開，當時我哥哥走在我前面，聽
    我大喊後，就回頭走過來質問被告，走在我身旁的姪女有目
    擊全程（見偵卷第21至26、77、78頁）。並於原審審理時證
    稱：當時我的母親及哥哥走在我前面，我的姪女乙○ 走在我
    的右側，對向有一位男子讓路給母親及我哥先走，他右手提
    東西，經過我旁邊時，就突然以其左手從我的右胸往左胸方
    向摸過去，我趕快撥開他的手，我有說「你幹嘛摸我胸部」
　　，他沒反應，繼續往前走，完全不理會我們，我哥哥聽到我
    在叫，就去問對方說「欸，你幹嘛摸我妹妹」，他們2 個人
    就互打、扯來扯去的，之後我哥就被他打在地上等語(見原
    審卷第53至72頁、本院卷第171至191頁勘驗筆錄)。可知證
    人甲 所證情節互核一致，並無瑕疵。
　⒉佐以證人乙 於警詢時證稱：當時巷內很暗，甲 走在我左手
    邊，爸爸、奶奶走在我前面，我就看到那個陌生男子（即被
    告）朝我們方向走，他經過甲 身旁時，就動手摸我姑姑（
    甲 ）左胸附近，甲 就大叫，我爸爸就轉身，為了要保護我
    姑姑，所以就去踢那男子的屁股一下（見偵卷第27至31頁）
　　。並於原審審理時證稱：當時我和姑姑（即甲 ）併排走，
    我在姑姑的右邊，前面是我的奶奶及父親（即甲 的母親及
    哥哥），我有看到被告伸手對姑姑襲胸，我確定被告是用手
　　，不是肩膀碰到姑姑的胸部，姑姑就大叫，我沒有記得很確
    切大叫的內容，意思大約就是說你幹嘛碰我，然後我爸爸就
    過去，之後他們就扭打在一起，我爸爸就一直被壓制在地上
    打等語（見原審卷第73至83頁）。復於本院審理時證稱：當
    時我和姑姑走在我爸爸、奶奶的後面，我們是二個二個併行
    的走，不是四人併行走，被告從對向走來，當時巷弄的照明
    很暗，但我仍有看到被告摸我姑姑，被告當時是一手有拿東
    西，一手碰我姑姑等語明確（見本院卷第133至136頁）。核
    與甲 之上開指述吻合，足以補強證人甲 上開證述之可信性
　　。
　⒊再者，參之甲 與被告互不相識，僅係偶然在前開巷道內擦身
    而過，甲 若未突然遭被告觸摸其胸部，豈有當場隨口呼叫
    「你幹嘛摸我胸部」之理，此屬甲○ 本能之自我防衛反應
　　，應無故意誣陷被告之動機。且甲 之胞兄，亦不識被告，
    其若無聽聞甲 遭非禮之呼叫，豈有無端質問被告，並與被
    告發生衝突之理。此外，依本院勘驗彼時據報到場處理之警
    員秘錄器攝錄內容，可知甲 於當場即向警員表示「他（指
    被告）就摸我啊」乙情，有本院之勘驗筆錄在卷可稽（見本
    院卷第73頁），從甲 於發生後之短時間內隨即向到場警員
    指述上情，顯未經過長時間利害關係衡量之污染，其真實性
    高。綜合此等情況證據，亦可補強證人甲 所證上情之真實
    可信。又於一般人際互動中，如未經本人同意，刻意碰觸女
    性胸部，足以使人感到厭惡與受騷擾自明。被告利用自甲 
    身旁經過之際，刻意觸碰甲 胸部，證人甲 對於被告此舉動
    感到不舒服乙情，亦據其於原審時證述明確（見原審卷第60
    頁），是被告存有性騷擾之意圖甚明。
  ⒋被告雖以前詞置辯。惟縱使被告患有骨刺、走路顛簸，固有
    其提出之診斷書可參（見本院卷第235頁），但從其於原審
    審判中自承：乙 之父從後面踢我，我把乙 之父壓制在地上
　　，我把他打得很慘等情（見原審卷第89頁），被告既能將乙
     之父打得很慘，可見其雙手仍屬靈活，自無礙於其實行以
    手觸摸甲 胸部之動作。再者，被告於本院雖辯稱其與甲 擦
    身而過時雙手提物云云，然其於原審時則又供稱：我是用左
    手提東西，我用右手扶著牆走云云（見原審卷第85頁）。顯
    見被告前後之供述未見一致，已有可疑。雖依本院勘驗警員
    現場秘錄器畫面，可見被告由警員帶離現場之際，其左手提
    有一袋物品，有本院之勘驗擷圖在卷可參(見本院卷第102、
　　103頁），固可推知被告於與甲 擦身而過之前，其手應有提
    物。然依證人甲 、乙 所證上情，均稱被告當時僅係一手提
    物，衡以被告身體壯碩，有本院上開勘驗擷圖可佐，則其以
    單手提物並無困難，是自無從以被告單手提物，即認其未以
    另隻手觸摸甲 之胸部。又證人甲 於原審審理時對於法官訊
    問「請問他（即被告）手掌碰觸到妳胸部的過程時間有多久
　　？」時，證稱：「就一下啊，他就這樣摸過去」等語（見原
    審卷第62頁、本院卷第181頁勘驗筆錄），已就其遭觸摸胸
    部之瞬間情形為陳述，並無被告所指無法回答之情形。另被
    告於審判中提出其任職公司認本件不成立性騷擾函文1紙(見
　　原審卷第27頁），僅屬該公司之片面意見，且製作該函文之
    人並未在場目擊實際經過，上開函文不足以作為有利被告之
    認定。至於被告聲請調查於原審時所提示之乙 繪製之現場
    圖乙節，惟經本院檢視全案卷宗，除本院於111年1月5日審
    理期日諭知證人乙 繪製之現場圖外（見本院卷第141頁），
    卷內並無乙 所繪之其他現場圖，且經本院勘驗原審110年4
    月26日審理期日之錄音內容，亦未見原審於該期日詰問證人
    乙 時，有諭知繪製現場圖之事，復就提示調查之證據，亦
    無乙 繪製之現場圖，此有本院勘驗筆錄可稽（見本院卷第7
    5至77、163至201頁）。因卷內並無被告所指上開證據存在
    ，顯無從調查，爰併予駁回其此部分聲請。
　㈢據上所述，本案事證明確，被告所為辯解核無可採，其確有
    上開乘甲 不及抗拒而觸摸甲 胸部之事實無疑。原審依憑卷
    內事證認定被告有上開犯行，並無違誤。
四、關於論罪科刑部分：
　㈠核被告所為，係犯性騷擾防治法第25條第1項之性騷擾罪。
　㈡原審判決關於科刑部分已說明：爰以行為人之責任為基礎，
    審酌被告並無前科，為逞一己私慾，未尊重他人身體自主權
    利，在巷道內觸碰甲 胸部，犯後否認犯行，亦未與告訴人
    達成和解或賠償告訴人所受損害之犯後態度，兼衡被告之工
    作狀況、生活狀況、智識程度等一切情狀，而量處有期徒刑
    2月，並諭知如易科罰金，以新臺幣1千元折算1日之折算標
    準等語。顯已斟酌一切量刑因子，並與罪責原則相當，亦無
    不當。
五、綜上所述，原審判決之認事用法並無違誤，量刑亦稱妥適，
    被告之上訴為無理由，應予駁回。
據上論斷，應依刑事訴訟法第368條，判決如主文。
本案經臺灣基隆地方檢察署檢察官吳美文提起公訴，臺灣高等檢
察署檢察官錢明婉到庭執行職務。　　
中　　華　　民　　國　　111 　年　　5 　　月　　25　　日
                  刑事第二十二庭審判長法　官  王美玲
                                      法　官  葉韋廷
                                      法　官  陳銘壎
以上正本證明與原本無異。
不得上訴。
                                      書記官  吳思葦
中　　華　　民　　國　　111 　年　　5 　　月　　25　　日
附錄：本案論罪科刑法條全文
性騷擾防治法第25條
意圖性騷擾，乘人不及抗拒而為親吻、擁抱或觸摸其臀部、胸部
或其他身體隱私處之行為者，處2年以下有期徒刑、拘役或科或
併科新臺幣10萬元以下罰金。
前項之罪，須告訴乃論。